# 请教陈版，同一控制下企业合并恢复盈余公积和未分配利润问题

提问人：wangjingquan 时间：2020-03-17 08:05:22
您好。按照准则，如果是同一控制下企业合并，抵消后，要将子公司个别报表上原盈余公积和未分配利润恢复（通过冲减资本公积的方式）。我觉得，如果这个子公司最开始是集团外购入的，那应该恢复的是这个子公司在进到集团后形成的盈余公积和未分配利润吧，为什么所有的书在举例时，都是合并时把子公司个别报表上新的母公司享有的盈余公积和未分配利润都恢复了？谢谢您指教！

回答人：chenyiwei
你的理解“如果这个子公司最开始是集团外购入的，那应该恢复的是这个子公司在进到集团后形成的盈余公积和未分配利润”是合理的。依据是《企业会计准则解释第 6 号》第二条。